Minutes et répertoires du notaire Pierre BESNIER, 5 décembre 1719 - 21 avril 1730 (étude XXXVIII)
Archives nationales
Minutes et répertoires du notaire Pierre BESNIER (étude XXXVIII)
5 décembre 1719 - 21 avril 1730
MC/ET/XXXVIII/185 - MC/ET/XXXVIII/250, MC/RE/XXXVIII/4
Etude XXXVIII; Besnier, Pierre
Archives nationales de France
Minutes et répertoires: la loi 2008-696 du 15 juillet 2008 relative aux archives a fixé à 75 ans à compter de la date de l'acte, ou à 25 ans à compter de la date du décès de l'intéressé si ce délai est plus bref, le délai de communication des minutes et répertoires des notaires; ce délai est porté à 100 ans à compter de la date de l'acte si le document se rapporte à un mineur (code du Patrimoine, articles L213-2, 4e d et 5e).
Autres documents de l'étude (dossiers de clients, comptabilité...): s'agissant d'archives privées, ces documents sont communicables selon les modalités fixées par le déposant ou le donateur.
Certains documents ne sont pas accessibles en raison de leur mauvais état de conservation.
Versement
Accès aux instruments de recherche de tous les notaires de l’étude XXXVIII
Archives de l'étude XXXVIII
- Minutes de Pierre BESNIER, 1719 - 1730; MC/ET/XXXVIII/185 - MC/ET/XXXVIII/250
  - Minutes. 1719, décembre - 1719, MC/ET/XXXVIII/185
    Informations complémentaires:
    1719, 1 à 5 décembre: actes passés par-devant Pierre Aveline.
    1719, 5 à 31 décembre: actes passés par-devant Pierre Besnier.
    Informations concernant le classement:
    Le niveau inférieur de description, quand il existe, correspond aux minutes d'actes. Toutes les minutes ne sont pas forcément décrites une à une. Les descriptions de ces minutes sont plus ou moins détaillées.
    - Devis des ouvrages de maçonnerie qu'il convient de faire en une maison sise à Paris, rue Quincampoix concernant Philippe Jolivet, architecte, maître maçon, rue Saint-Denis., 6 décembre 1719; MC/ET/XXXVIII/185
      Origine de l'information:
      Histoire de l'art, 1700-1750, études XIII à XXXIX (env. 7.500 actes), par Mireille Rambaud, 1966-1975 (fichier papier entièrement dématérialisé; voir contexte dans le Plan d’orientation général - Notaires de Paris, guides thématiques du Minutier).
      Date de révision: 2010
      Date de création de la notice: 2007
      devis; Quincampoix (rue); Saint-Denis (rue); Jolivet, Philippe; architecte; maçon
    - Vente de maisons concernant Sulpice Gaubier, architecte, entrepreneur de bâtiments, bourgeois de Paris, grande rue Saint-Honoré., 8 décembre 1719; MC/ET/XXXVIII/185
      acte de vente; Saint-Honoré (rue); Gaubier, Sulpice; architecte; chef d'entreprise
    - Désistement et plainte. Jean Metayer. Maître à danser. Rue des Vertus., 9 décembre 1719; MC/ET/XXXVIII/185
      Musique XVIIIe siècle, danseurs (1.088 actes), par Madeleine Jurgens, Mireille Rambaud, Valérie Brousselle, 1963, 1984-1996. Le fichier a été traité pour la partie 'danseurs'.(fichier papier entièrement dématérialisé; voir contexte dans le Plan d’orientation général - Notaires de Paris, guides thématiques du Minutier).
      Date de création de la notice: 2005
      renonciation; Vertus (rue des); Metayer, Jean; enseignant; danseur
    - PETIT (Charles), Maître peintre, Pont Notre Dame § mise en apprentissage chez .., 9 décembre 1719; MC/ET/XXXVIII/185
      Artisans XVIIIe siècle, par M. Rambaud et C. Grodecki, 1956-1977 ( fichier papier entièrement dématérialisé; voir contexte dans le Plan d’orientation général - Notaires de Paris, guides thématiques du Minutier).
      Date de révision: 2011-2012
      Date de création de la notice: 2010
      contrat d'apprentissage; Petit, Charles
    - Mise en apprentissage de Jean Bock, pour 5 ans, chez Charles Petit, maître peintre, sans deniers déboursés., 9 décembre 1719; MC/ET/XXXVIII/185
      contrat d'apprentissage; Bock, Jean; Petit, Charles; peintre
    - LEGRIS (Pierre) Maître tapissier Hôtel de Rohan § Obligation .., 17 décembre 1719; MC/ET/XXXVIII/185
      obligation; Legris, Pierre
    - MALVAULT (Germain) maître doreur sur métaux Rue Jean Robert § quittance .., 18 décembre 1719; MC/ET/XXXVIII/185
      quittance; Malvault, Germain
    - Pochart (Pierre), orfèvre, rue Neuve Saint-Laurent § Transport de rente .., 20 décembre 1719; MC/ET/XXXVIII/185
      transport de droits; Pochart, Pierre
    - GUINERET (Laurent) Maître menuisier Rue du Petit Lion § Mariage de la fille de .., 24 décembre 1719; MC/ET/XXXVIII/185
      contrat de mariage; Guineret, Laurent
    - Regnard (Antoine Claude), maître menuisier, rue des Fossés, maître le Prince § Mariage de .., 24 décembre 1719; MC/ET/XXXVIII/185
      contrat de mariage; Regnard, Antoine Claude
    - TACONNET (Gervais) Sculpteur Rue Saint-Denis § Mariage de -, 24 décembre 1719; MC/ET/XXXVIII/185
      contrat de mariage; Taconnet, Gervais
  - Minutes. 1720, janvier, janvier 1720; MC/ET/XXXVIII/198
    - LEVESQUE (Claude) Maître fondeur Rue de Lappe § Mise en apprentissage chez -, 3 janvier 1710; MC/ET/XXXVIII/198
      contrat d'apprentissage; Levesque, Claude
    - Petit (Pierre), maître menuisier, rue du Bout du Monde. § Mariage de .., 2 janvier 1720; MC/ET/XXXVIII/198
      contrat de mariage; Petit, Pierre
    - LEFEVRE (Eustache) Maître fondeur Rue Guérin Boisseau § Mise en apprentissage par la veuve de .., 3 janvier 1720; MC/ET/XXXVIII/198
      contrat d'apprentissage; Lefevre, Eustache
    - PETIT (Charles) Maître évantailliste Rue de Montmorency § Mariage de .., 7 janvier 1720; MC/ET/XXXVIII/198
      contrat de mariage; Petit, Charles
    - Devis et ouvrages de maçonnerie à faire pour la construction d'un bâtiment situé rue Meslay., 8 janvier 1720; MC/ET/XXXVIII/198
      plans et élévation
      devis; marché; Meslay (rue)
    - Tabutin (Charles), maître menuisier, rue des Gravilliers § Convention .., 8 janvier 1720; MC/ET/XXXVIII/198
      convention; Tabutin, Charles
    - SAILLAN (Pierre) Maître maçon entrepreneur de Bâtiments Enclos Saint Martin des champs § Reconnaissance de devis et marché pour la construction d'une maison par .. PLANS et ELEVATION, 8 janvier 1720; MC/ET/XXXVIII/198
      reconnaissance; devis; marché; Saillan, Pierre
    - CHOPY (Jean) Serrurier; Rue Saint-Martin § Société -, 9 janvier 1720; MC/ET/XXXVIII/198
      Chopy, Jean
    - DURY (Pierre) Serrurier en l'Hôtel royal des Invalide § Société .., 9 janvier 1720; MC/ET/XXXVIII/198
      Dury, Pierre
    - Nelle (Jean), maître menuisier ordinaire du roi, rue de Meslé. § Bail .., 12 janvier 1720; MC/ET/XXXVIII/198
      bail; Nelle, Jean
    - GUESNON (Jean) menuisier ordinaire de la chambre du Roi - faubourg Saint-Denis § Bail .., 13 janvier 1720; MC/ET/XXXVIII/198
      bail; Guesnon, Jean
    - Rivet (Antoine), menuisier ordinaire de la maison du roi, faubourg Saint-Denis. § Bail .., 13 janvier 1720; MC/ET/XXXVIII/198
      bail; Rivet, Antoine
    - BREGET (Etienne) Maître maçon Rue Montorgueil § Vente .., 14 janvier 1720; MC/ET/XXXVIII/198
      acte de vente; Breget, Etienne
    - LEGRAIN (Jean Claude), Peintre, Rue Saint Antoine § Inventaire après décès d'un tiers -, 15 janvier 1720; MC/ET/XXXVIII/198
      inventaire; Legrain, Jean Claude
    - Quittance concernant Gabriel Duvernay, maître peintre, rue au Maire., 20 janvier 1720; MC/ET/XXXVIII/198
      quittance; Maire (rue au); Duvernay, Gabriel; peintre
    - SERGENT (Jean Nicolas) Maître potier d'étain faubourg Saint Martin § Bail .., 20 janvier 1720; MC/ET/XXXVIII/198
      bail; Sergent, Jean Nicolas
    - BAUBIGNY (François) Maître maçon Rue au Maire § Bail .., 21 janvier 1720; MC/ET/XXXVIII/198
      bail; Baubigny, François
    - HUQUET (Jacques) Maître maçon Rue Saint-Denis § Bail .., 23 janvier 1720; MC/ET/XXXVIII/198
      bail; Huquet, Jacques
    - DEPANSIER (Pierre) Maître doreur sur cuivre et autres métaux Rue Guérin-Boisseau § Alloué chez .., 24 janvier 1720; MC/ET/XXXVIII/198
      Depansier, Pierre
    - DOREUR (Alloué) § Mise en alloué de PERIGAULT (Anne) âgée de 12 ans pour 2 ans chez DEPANSIER (Pierre) maître doreur que la nourrit loge couche moyennant 30 livres, 24 janvier 1720; MC/ET/XXXVIII/198
    - MALVAUT (Jean) Maître doreur sur métaux Cloître Saint-Jacques-de-la-Boucherie § Bail .., 25 janvier 1720; MC/ET/XXXVIII/198
      bail; Malvaut, Jean
    - Magniez (Jacques), menuisier, prieuré Saint-Martin-des-Champs § Quittance .., 27 janvier 1720; MC/ET/XXXVIII/198
      quittance; Magniez, Jacques
    - CHAILLOU (Pierre) Entrepreneur de bâtiments § Mariage du fils de .., 28 janvier 1720; MC/ET/XXXVIII/198
      contrat de mariage; Chaillou, Pierre
    - LEGAGNEUR (Pierre) Maçon Rue des Vertus § Mariage de .., 28 janvier 1720; MC/ET/XXXVIII/198
      contrat de mariage; Legagneur, Pierre
  - Minutes. 1720, février, février 1720; MC/ET/XXXVIII/199
    - Loysel (Nicolas) maître fondeur rue de la Corroierie § Convention, 4 février 1720; MC/ET/XXXVIII/199
      Loysel, Nicolas
    - Bery (Henri) maître évantailliste rue du Petit lion § Mariage de .., 4 février 1720; MC/ET/XXXVIII/199
      contrat de mariage; Bery, Henri
    - Contrat de mise en apprentissage, pour 5 ans, entre Jacques Marianvalle, cordonnier, et Alexandre Lemorel, maître peintre et doreur, au profit de Jean Bonot-Marianvalle, âgé de 13 ans et demi, fils de Jacques, logé et nourri par son maître, sans deniers déboursés (approuvé par les jurés en charge)., 7 février 1720; MC/ET/XXXVIII/199
      contrat d'apprentissage; Bonot-Marianvalle, Jean; Lemorel, Alexandre; Marianvalle, Jacques; cordonnier; décorateur; peintre
    - Le morel (Alexandre), maître peintre et doreur, rue d'Enfer § apprentissage, 7 février 1720; MC/ET/XXXVIII/199
      contrat d'apprentissage; Le Morel, Alexandre
    - Marguillier (François) maître doreur rue des Gravilliers § Mariage du fils de .., 10 février 1720; MC/ET/XXXVIII/199
      contrat de mariage; Marguillier, François
    - Desgranges (Etienne) menuisier § Mariage du fils de feu .., 10 février 1720; MC/ET/XXXVIII/199
      contrat de mariage; Desgranges, Etienne
    - Desgranges (Edmé) menuisier Enclos du Temple § Mariage de .., 10 février 1720; MC/ET/XXXVIII/199
      contrat de mariage; Desgranges, Edmé
    - Marguillier (Gaspard François) maître doreur rue des Gravilliers § Mariage de .., 10 février 1720; MC/ET/XXXVIII/199
      contrat de mariage; Marguillier, Gaspard François
    - Bray (Jacques) évantailliste fg. Saint Martin § Mariage de .., 11 février 1720; MC/ET/XXXVIII/199
      contrat de mariage; Bray, Jacques
    - Gobelet (Jacques) sculpteur rue des Moineaux § Mariage de .., 11 février 1720; MC/ET/XXXVIII/199
      contrat de mariage; Gobelet, Jacques
    - Vallet (Nicolas) maître serrurier rue de Vertbois § bail, 12 février 1720; MC/ET/XXXVIII/199
      bail; Vallet, Nicolas
    - Poussin (Jean Quantien) maître fondeur rue Neuve Saint Martin § Constitution, 13 février 1720; MC/ET/XXXVIII/199
      constitution de rente; Poussin, Jean Quantien
    - Guesnon (Jean) menuisier ordinaire des bâtiments du roi fg. Saint Antoine § quittance générale, 15 février 1720; MC/ET/XXXVIII/199
      quittance; Guesnon, Jean
    - Belhomme (Maurice) maître maçon rue au Maire § Constitution, 17 février 1720; MC/ET/XXXVIII/199
      constitution de rente; Belhomme, Maurice
    - Obligation à Jules Robert de Cotte, écuyer, intendant des bâtiments, jardins, arts et manufactures du roi, rue des Orties., 20 février 1720; MC/ET/XXXVIII/199
      obligation; Orties (rue des); Cotte, Jules Robert de (1683-1767); intendant des bâtiments (Ancien Régime)
    - Jolivet (Philippe) maître maçon rue Saint Denis § quittance, 23 février 1720; MC/ET/XXXVIII/199
      quittance; Jolivet, Philippe
    - tapissier (apprentissage) § Contrat pour 6 ans entre Marie Mouchard, épouse de J.B. Duché, écuyer, et Louis Leseur, maître tapissier, au profit de Antoine Gagnet, âgé de 18 ans. Logé, nourri et blanchi de gros linge par son maître, Moyennant 400 livres., 24 février 1720; MC/ET/XXXVIII/199
    - Leseur (Louis) maître et marchand tapissier rue Saint Louis au Marais § apprentissage, 24 février 1720; MC/ET/XXXVIII/199
      contrat d'apprentissage; Leseur, Louis
    - Mignier (Claude) serrurier; rue Bourg l'Abbé § bail, 29 février 1720; MC/ET/XXXVIII/199
      bail; Mignier, Claude
  - Minutes. 1720, mars, mars 1720; MC/ET/XXXVIII/200
    - Extrait du registre de la communauté des peintres et sculpteurs du 26 octobre 1719 (élection des gardes de ladite communauté)., 1er mars 1720; MC/ET/XXXVIII/200
      dépôt de pièces; peintre; sculpteur
    - Procuration du peintre Allegrain à Toussaint Amelin, maître charpentier, pour prendre les entrepreneurs qu'il jugera bons pour la construction d'un bâtiment sis rue Meslay, qu'il commence à faire bâtir.- Dépôt., 1er mars 1720; MC/ET/XXXVIII/200
      procuration; Meslay (rue); Allegrain, Gabriel (1674-1748); Amelin, Toussaint; charpentier; peintre
    - Dépôt concernant Gabriel Allegrain, peintre de l'académie royale de peinture et sculpture, rue Meslay., 1er mars 1720; MC/ET/XXXVIII/200
      dépôt de pièces; Meslay (rue); Allegrain, Gabriel (1674-1748); peintre
    - Mariage entre Pierre BEZEAU, fils de Gaspard BEZEAU, maître à danser, faubourg Saint-Denis, et de Marie GILBERT, et Madeleine ROUSSEAU, veuve de François PRELAT, maître à danser, fille de Michel ROUSSEAU, maître à danser et de Françoise FEUILLET. Parmi les témoins, Pierre FROSSARD, maître à danser, ami commun, François ROUSSEAU, maître à danser, oncle de la future, Antoine ROUSSEAU, maître à danser et Jeanne DESGROUCHY, sa femme, oncle et tante de la future., 3 mars 1720; MC/ET/XXXVIII/200
      contrat de mariage; Saint-Denis (faubourg); Bezeau, Pierre; Bezeau, Gaspard; Gilbert, Marie; Rousseau, Madeleine; Prelat, François; Rousseau, michel; Feuillet, Françoise; Frossard, Pierre; Rousseau, François; Rousseau, Antoine; Desgrouchy, Jeanne; enseignant; danseur
    - Coiffier (Jacques) marchand évantailliste rue Salle-au-Comte § obligation, 4 mars 1720; MC/ET/XXXVIII/200
      obligation; Coiffier, Jacques
    - Procès-verbal, estimation (55000 livres), visite par Jean-Baptiste Loir, architecte juré expert, d'une maison sise grande rue du Faubourg-Saint-Laurent.- Vente de maison et marais., 5 mars 1720; MC/ET/XXXVIII/200
      procès-verbal; acte de vente; Faubourg-Saint-Laurent (rue du); Loir, Bernard Jean-Baptiste (?); architecte
    - Guesnon (Jean) menuisier ordinaire de la chambre et des bâtiments du roi fg. Saint Denis § Vente de maison et marais à .., 5 mars 1720; MC/ET/XXXVIII/200
      acte de vente; Guesnon, Jean
    - Duval (François) maître et marchand horloger rue Saint Antoine § apprentissage, 6 mars 1720; MC/ET/XXXVIII/200
      contrat d'apprentissage; Duval, François
    - horloger (apprentissage) § Contrat pour 6 ans entre Jacques Duval, sergent à verge au Châtelot de Paris, et François Duval, maître et marchand horloger, au profit de Jean Duval, âgé de 19 ans, fils de Jacques Logé, nourri et blanchi par son maître, recevra une chopine de vin par jour. Moyennant 400 livres., 6 mars 1720; MC/ET/XXXVIII/200
    - Constitution concernant Nicolas Liévain, architecte juré expert, bourgeois de Paris, rue Michel-Lecomte., 7 mars 1720; MC/ET/XXXVIII/200
      constitution de rente; Michel-Le-Comte (rue); Liévain, Nicolas (16..-17..); architecte
    - Jossé (Pierre) maître évantailliste, rue Bourg l'Abbé § apprentissage, 7 mars 1720; MC/ET/XXXVIII/200
      contrat d'apprentissage; Jossé, Pierre
    - évantailliste (apprentissage) § Contrat pour 4 ans entre Gérard Nourry, marchand et Pierre Josse, maître évantailliste, au profit de Louis Henri Maldant, âgé de 18 ans Logé, nourri et blanchi par son maître. Moyennant 400 livres, 7 mars 1720; MC/ET/XXXVIII/200
    - Contrat de mise en apprentissage, pour 5 ans, entre Marie Jeanne Bourdel, veuve d'Antoine Bachelier, marchand épicier, et Michel Pingat, maître peintre, au profit d'Antoine Louis Bachelier, âgé de 15 ans, fils d'Antoine, logé, nourri et blanchi par son maître, moyennant 150 livres., 13 mars 1720; MC/ET/XXXVIII/200
      contrat d'apprentissage; Bachelier, Antoine; Bachelier, Antoine Louis; Bourdel, Marie Jeanne; Pingat, Michel; peintre; commerçant
    - Pingat (Michel), maître peintre, à Paris § Apprentissage, 13 mars 1720; MC/ET/XXXVIII/200
      contrat d'apprentissage; Pingat, Michel
    - Duru (Nicolas) maçon à Montmartre § transposition de rente, 15 mars 1720; MC/ET/XXXVIII/200
      Duru, Nicolas
    - Déclaration concernant Louis Royer, maître peintre, rue Beaubourg., 21 mars 1720; MC/ET/XXXVIII/200
      déclaration; Beaubourg (rue); Royer, Louis; peintre
    - Fauquier (Antoine) maître sculpteur rue Meslay § acquiescement, 24 mars 1720; MC/ET/XXXVIII/200
      Fauquier, Antoine
    - Vente de maison par Marguerite Havrinet, veuve d'Etienne Hallot, juré expert du roi ès œuvres de maçonnerie, et consorts., 25 mars 1720; MC/ET/XXXVIII/200
      acte de vente; Hallot, Etienne; Havrinet, Marguerite; maçon
  - Minutes. 1720, avril, avril 1720; MC/ET/XXXVIII/201
    - DEMELLIER (Nicolas) Maître doreur Rue Transnonain § Mariage de .., 1er avril 1720; MC/ET/XXXVIII/201
      contrat de mariage; Demellier, Nicolas
    - DELACOSTE (Joseph) Entrepreneur de la manufacture de faïence et de porcelaine. Grde rue fg Saint-Antoine. § Constitution .., 3 avril 1720; MC/ET/XXXVIII/201
      constitution de rente; Delacoste, Joseph
    - AMIOT (Jacques) menuisier; faubourg Saint Laurent § Abstention de legs., 4 avril 1720; MC/ET/XXXVIII/201
      Amiot, Jacques
    - CHÎBOUST (Nicolas) Maître fondeur Rue Guérin Boisseau § Mariage de la fille de .., 8 avril 1720; MC/ET/XXXVIII/201
      contrat de mariage; Chîboust, Nicolas
    - Remboursement concernant Pierre Hecquan, architecte juré, entrepreneur de bâtiments, bourgeois de Paris, rue neuve Saint-Laurent., 10 avril 1720; MC/ET/XXXVIII/201
      indemnité; Neuve-Saint-Laurent (rue); Hecquan, Pierre; architecte; chef d'entreprise
    - POUSSIN (Jean Cautien) Maître fondeur Rue Neuve Saint Martin § quittance., 13 avril 1720; MC/ET/XXXVIII/201
      quittance; Poussin, Jean Cautien
    - BENARD (Louis Philippe) Maître maçon entrepreneur de bâtiments Nogent / Marne § Convention .., 13 avril 1720; MC/ET/XXXVIII/201
      Benard, Louis Philippe
    - Charbot (Sébastien Claude), peintre, rue Neuve Saint-Laurent § Quittance .., 16 avril 1720; MC/ET/XXXVIII/201
      quittance; Charbot, Sébastien Claude
    - Mise en apprentissage chez Philippe Jolivet, architecte, maître maçon, rue Saint-Denis., 21 avril 1720; MC/ET/XXXVIII/201
      contrat d'apprentissage; Saint-Denis (rue); Jolivet, Philippe; architecte; maçon
    - LEFEVRE (Philippe) Fondeur Rue Guérin Boisseau § Mise en apprentissage chez .., 21 avril 1720; MC/ET/XXXVIII/201
      contrat d'apprentissage; Lefevre, Philippe
    - JUMEL (Eustache) Maître doreur sur métaux Rue Autry le Bouche § Mise en apprentissage du cousin de .., 21 avril 1720; MC/ET/XXXVIII/201
      contrat d'apprentissage; Jumel, Eustache
    - TREMBLAY (Claude) Maître fondeur Rue Saint-Martin § Mainlevée .., 22 avril 1720; MC/ET/XXXVIII/201
      Tremblay, Claude
    - HALLOT (Etienne) Maître maçon Rue Montmartre § Comparution., 23 avril 1720; MC/ET/XXXVIII/201
      Hallot, Etienne
    - Marché passé pour un puits concernant Antoine Pillement, peintre ordinaire du roi, pont Notre-Dame., 24 avril 1720; MC/ET/XXXVIII/201
      marché; Notre-Dame (pont); Pillement, Antoine; peintre
    - LAMBIN (Antoine) Maître fondeur Rue de la Vannerie § Compte d'exécution testamentaire .., 24 avril 1720; MC/ET/XXXVIII/201
      Lambin, Antoine
    - FERRET (Philippe) Maître doreur Rue au Maire § Constitution .., 26 avril 1720; MC/ET/XXXVIII/201
      Ferret, Philippe
    - Quittance concernant Jacques Courtin, peintre ordinaire du roi en son académie, rue Saint-Martin., 27 avril 1720; MC/ET/XXXVIII/201
      quittance; Saint-Martin (rue); Courtin, Jacques; peintre
    - Rachat ou remboursement concernant Jacques Courtin, peintre ordinaire du roi en son académie, rue Saint-Martin., 27 avril 1720; MC/ET/XXXVIII/201
      acte de vente; indemnité; Saint-Martin (rue); Courtin, Jacques; peintre
    - FERRET (Philippe) Maître doreur Rue au Maire § Traité d'office .., 27 avril 1720; MC/ET/XXXVIII/201
    - BLANCHON (Pierre) Entrepreneur de bâtiments Rue Guérin Boisseau § Bail .., 28 avril 1720; MC/ET/XXXVIII/201
      bail; Blanchon, Pierre
    - DUFAUX (Paul), Maître peintre doreur, Rue Neuve Saint-Denis § Mariage de la fille de .., 28 avril 1720; MC/ET/XXXVIII/201
      contrat de mariage; Dufaux, Paul
    - MÉTAYER (Charles) Evantailliste faubourg Saint Martin § Mariage de .., 29 avril 1720; MC/ET/XXXVIII/201
      contrat de mariage; Métayer, Charles
    - BIET (Charles) Evantailliste faubourg Saint Martin § Mariage de .., 29 avril 1720; MC/ET/XXXVIII/201
      contrat de mariage; Biet, Charles
  - Minutes. 1720, mai, mai 1720; MC/ET/XXXVIII/202
    - Contrat de mise en apprentissage, pour 5 ans, entre François Leroy, bourgeois de Paris, et Pierre Fournier, maître sculpteur, au profit de Philippe Joseph Leroy, âgé de 16 ans, fils de François, logé, nourri et blanchi par son maître, moyennant 250 livres (approuvé par les jurés en charge)., 1er mai 1720; MC/ET/XXXVIII/202
      contrat d'apprentissage; Fournier, Pierre; Leroy, François; Leroy, Philippe Joseph; sculpteur
    - Bellon (Thomas) maître fondeur; rue Guérin Boisseau § quittance, 4 mai 1720; MC/ET/XXXVIII/202
      quittance; Bellon, Thomas
    - Josse (Pierre) marchand évantailliste rue Bourg l'Abbé § quittance, 5 mai 1720; MC/ET/XXXVIII/202
      quittance; Josse, Pierre
    - Poissant (Pierre) Sculpteur rue Transnonnain § Mariage de .., 5 mai 1720; MC/ET/XXXVIII/202
      contrat de mariage; Poissant, Pierre
    - Poissant (Michel) sculpteur § Mariage du fils de feu .., 5 mai 1720; MC/ET/XXXVIII/202
      contrat de mariage; Poissant, Michel
    - Hallot (Etienne) maître maçon § Quittances des créanciers de la succession de .., 8 mai 1720; MC/ET/XXXVIII/202
      quittance; Hallot, Etienne
    - Vigoureux (Jean Louis) maître doreur rue Guérin Boisseau § Inventaire après décès de la femme de .., 10 mai 1720; MC/ET/XXXVIII/202
      inventaire; Vigoureux, Jean Louis
    - Contrat de mise en apprentissage, pour 5 ans, entre Louis Alex, palefrenier, et Jean-Baptiste Gilles, maître peintre, au profit de Jacques Lemire, âgé de 17 ans, neveu de Louis, logé, nourri et blanchi par son maître, moyennant 120 livres (approuvé par les gardes en charge)., 13 mai 1720; MC/ET/XXXVIII/202
      contrat d'apprentissage; Alex, Louis; Gilles, Jean-Baptiste; Lemire, Jacques; ouvrier agricole; peintre
    - Gilles (Jean-Baptiste), maître peintre, rue d'Argenteuil § Apprentissage, 13 mai 1720; MC/ET/XXXVIII/202
      contrat d'apprentissage; Gilles, Jean-Baptiste
    - Labbé (Gaspard), orfèvre, rue Saint-Martin § Mariage de .., 14 mai 1720; MC/ET/XXXVIII/202
      contrat de mariage; Labbé, Gaspard
    - Vigoureux (Jean Louis) maître doreur rue Guérin Boisseau § obligation, 17 mai 1720; MC/ET/XXXVIII/202
      obligation; Vigoureux, Jean Louis
    - Delacoste (Guillaume Henri) maître brodeur rue Neuve Saint Denis § Mariage de .., 20 mai 1720; MC/ET/XXXVIII/202
      contrat de mariage; Delacoste, Guillaume Henri
    - Contrat de mise en apprentissage, pour 5 ans, entre Claude Bouclet, bourgeois de Paris, et Antoine Portier, maître peintre et doreur, au profit d'Adrien Guillaume Cassel, âgé de 15 ans, beau-fils de Claude, logé, nourri et blanchi par son maître, moyennant 300 livres., 21 mai 1720; MC/ET/XXXVIII/202
      contrat d'apprentissage; Bouclet, Claude; Cassel, Adrien Guillaume; Portier, Antoine; décorateur; peintre
    - Portier (Antoine), maître peintre et doreur, au Pont Notre Dame § apprentissage, 21 mai 1720; MC/ET/XXXVIII/202
      contrat d'apprentissage; Portier, Antoine
    - Letellier Pierre Etienne, menuisier, rue du Temple § Société avec la veuve d'un menuisier (pour faire le métier et négoce de menuisier), 21 mai 1720; MC/ET/XXXVIII/202